【裁判字號】    90,易,310
【裁判日期】    900319
【裁判案由】    違反著作權法
【裁判全文】
臺灣臺中地方法院刑事判決                            九十年度易字第三一號
    公  訴  人  臺灣台中地方法院檢察署檢察官
    被      告  寅○○
右列被告因違反著作權法案件，經檢察官提起公訴（八十九年度偵字第一九二二八號
），本院判決如左：
    主  文
寅○○連續以明知為侵害著作權之物意圖營利而交付之方法，侵害他人之著作權，處
有期徒刑肆月，如易科罰金以參佰元折算壹日。扣案如附表二所示之ＣＤ光碟壹佰玖
拾伍片，均沒收。
    事  實
一、寅○○於民國（下同）八十八年間，因偽造文書案件，經本院判處有期徒刑一年
    六月，現正上訴台灣高等法院台中分院，竟未知謹慎，明知姓名不詳之成年男子
    「林立」，以每張音樂光碟片新台幣（下同）二十五元之價格所兜售者，係未經
    附表一所示著作財產權人同意或授權而擅自重製之侵害著作權之物，竟意圖營利
    ，基於概括之犯意，於八十九年十一月中旬，在台中市○○○路夜市，向「林立
    」之成年男子，購入如附表二所示各式盜版音樂光碟片一批後，即自八十九年十
    一月十五日晚間起，在台中市○村路○○○○路口等流動夜市，連續以每片ＣＤ
    光碟片一百元之價格，販賣予不特定人，而以此方式侵害附表一所示公司之著作
    權。嗣於八十九年十一月二十日二十一時三十五分許，始為警在台中市○村路○
    ○○○路口處之夜市查獲，並扣得如附表二所示光碟一百九十五片。
二、案經附表一所示著作權人訴由台中市警察局第一分局報請台灣台中地方法院檢察
    署檢察官偵查起訴。
    理  由
一、右揭事實，業據被告寅○○於警訊、偵查及本院審理中坦承不諱，核與告訴人代
    理人即財團法人國際唱片業交流基金會職員黃宏源、乙○○指述之情節相符，並
    有附表二所示侵害著作權之ＣＤ光碟片一百九十五片扣案足憑。而附表二所示Ｃ
    Ｄ光碟片，確係他人擅自重製而侵害告訴人著作權之物，除經告訴代理人黃宏源
    指證明確外，復經被告供明在卷。此外，並有現場查獲之相片五紙、告訴代理人
    黃宏源提出之原版錄音帶封面五紙、營利事業登記證及經濟部公司執照在卷可憑
    ，事證明確，被告犯行，堪予認定。
二、被告明知係侵害他人錄音著作之物，意圖營利而交付，侵害如附表所示告訴人之
    著作權，其行為符合著作權法第八十七條第二款之規定，核其所為，係犯同法第
    九十三條第三款之侵害他人著作權罪。被告先後多次侵害著作權犯行，時間緊接
    ，所犯罪名相同，顯係基於概括之犯意反覆為之，為連續犯，應依刑法第五十六
    條之規定以一罪論，並加重其刑。又被告意圖營利而交付之ＣＤ光碟片，其所收
    錄之附表二所示歌曲，係重製附表一所示著作權人享有著作權之著作，被告以一
    交付行為侵害多數著作權人之法益，為想像競合犯，依刑法第五十五條之規定，
    應從一重處斷。爰審酌被告犯罪之動機、目的、手段，犯後坦承犯行，態度尚佳
    ，惟其不思正途，販賣非法重製之著作物，對著作權人之利益影響甚巨等一切情
    狀，量處如主文所示之刑，並依修正後刑法第四十一條第一項前段規定諭知易科
    罰金之折算標準（按刑法第四十一條原規定最重本刑為三年以下有期徒刑以下之
    刑之罪，而受六個月以下有期徒刑或拘役之宣告者，得易科罰金。惟該條文業經
    立法院三讀通過修正為最重本刑為五年以下有期徒刑以下之刑之罪，而受六個月
    以下有期徒刑或拘役之宣告，得易科罰金，並經總統於九十年一月十日以日華總
    一義字第九０００００三八００號公布，自九十年一月十二日起生效，依刑法第
    二條第一項前段規定，應適用修後之刑法第四十一條第一項前段，諭知易科罰金
    之折算標準）。扣案如附表二所示之ＣＤ唱片，為被告所有且供犯本罪所用之物
    ，業據其陳明在卷，應依刑法第三十八條第一項第二款規定，併予宣告沒收。
據上論斷，應依刑事訴訟法第二百九十九條第一項前段，著作權法第九十三條第三款
、第八十七條第二款，刑法第十一條前段、第二條第一項前段、第五十六條、第五十
五條、第四十一條第一項前段、第三十八條第一項第二款，罰金罰鍰提高標準條例第
二條，判決如主文。
中      華      民      國       九十    年     三     月     十九     日
                                     臺灣臺中地方法院刑事第三庭
                                          法  官  黃  峻  隆
右正本證明與原本無異。
如不服本判決，應於判決送達後十日內向本院提出上訴狀，上訴於臺灣高等法院臺中
分院( 須附繕本 )。
                                          書記官
中      華      民      國       九十    年     三     月     十九     日
附表一：
滾石國際音樂股份有限公司      代表人：庚○○  台北市○○○路二九○巷一號四
                                              樓之一
華納國際音樂股份有限公司      代表人：己○○  台北市○○路○段五三號九樓
上華國際企業股份有限公司      代表人：癸○○  台北市○○○路○段一四四號十
                                              七樓
福茂唱片音樂股份有限公司      代表人：壬○○  台北市○○○路○段一一二號十
                                              二樓
科藝百代股份有限公司          代表人：丙○○  台北市○○○路三十五號七樓
新力哥倫比亞音樂股份有限公司  代表人：丁○○  台北市○○○路十一巷三十五號
                                              六樓
博德曼股份有限公司            代表人：甲○○  台北市○○路○段一○○號五樓
豐華唱片股份有限公司          代表人：丑○○  台北市○○○路○段一○二號五
                                              樓
環球國際唱片股份有限公司      代表人：子○○  台北市松山區○○○路○段二號
                                              三樓
艾迴股份有限公司              代表人：戊○○  台北市○○○路一五○號三樓
魔岩唱片股份有限公司     代表人：辛○○  台北市○○區○○路二段二八號
                                              二樓
附表二：
編  號  被查扣之盜版光碟名稱    數    量    被侵害歌曲名稱    被侵害公司
  一    萬  芳  這天  等        二十五片    這          天    滾  石
  二    鄭秀文  眉飛色舞  等    十三片      眉  飛  色  舞    華  納
  三    張柏芝  同名專輯  等    十五片      不    同    掛    上  華
  四    周  蕙  精  選２  等    八    片    替          身    福  茂
  五    那  英  心酸的浪漫等    二十八片    心酸  的  浪漫    科藝百代
  六    李  玟  真  情  人等    十八片      真    情    人    新  力
  七    徐若瑄  假扮的天使等    二十七片    假扮  的  天使    博德曼
  八    費  翔  愛  過  你等    七    片    愛    過    你    豐  華
  九    陳曉東  天亮說晚安等    十一片      跑                環  球
  十    伍  佰  順流逆流  等    十四片      衝    衝    衝    魔  岩
  十一    濱崎步  以聲作責  等    二    片    ＤＵＴＹ          艾  迴
  十二    台語金曲風雲榜          二十七片    殺  手  驪  歌 魔  岩
附錄本判決論罪科刑之法條：
著作權法第九十三條第三款
有左列情形之一者，處二年以下有期徒刑，得併科新臺幣十萬元以下罰金：
三、以第八十七條各款方法之一侵害他人之著作權者。
著作權法第八十七條第二款
有下列情形之一者，除本法另有規定外，視為侵害著作權或製版權：
二、明知為侵害著作權或製版權之物而散布或意圖散布而陳列或持有或意圖營利而交
    付者。


司法院資訊處製作；財團法人民間司法改革基金會備份。
